Minutes et répertoires du notaire Nicolas ARMET, 29 mai 1750 - juin 1777 (étude VII)
Archives nationales
- Minutes de Nicolas ARMET, janvier 1750 - juin 1777; MC/ET/VII/274 - MC/ET/VII/434
  - Minutes. 1761, novembre - décembre, novembre - décembre 1761; MC/ET/VII/336
    - Inventaire après décès., 1er décembre 1761; MC/ET/VII/336
      Nom, qualité: (M.) Pille, Guillaume.
    - Apprentissage, métier corroyeur., 1er décembre 1761; MC/ET/VII/336
      Nom, qualité: (M.) Morisset, Nicolas.
      Profession: Perchay (le) (Val-d'Oise).
      Nom, qualité: (M.) Benard, Nicolas.
    - Procuration rente publique, dépôt., 1er décembre 1761; MC/ET/VII/336
      Nom, qualité: (M.) Labiche, Jacques.
      Profession: lieutenant au bailliage, Auneau (Eure-et-Loir).
      Nom, qualité: (M.) Roger, Isaie (bourgeois, Paris), Paris
    - Obligation., 1er décembre 1761; MC/ET/VII/336
      Nom, qualité: (M.) Raymond, Michel.
      Nom, qualité: (M.) Ribert, Leger.
      Profession: menuisier (cpn), Paris
    - Rente, constitution., 4 décembre 1761; MC/ET/VII/336
      Nom, qualité: (M.) Porchez, Jean Bernard.
      Nom, qualité: (M.) Leguay, Nicolas.
      Profession: macon (maître), entrepreneur de batiment, Paris
    - Rente, quittance de rachat., 4 décembre 1761; MC/ET/VII/336
      Nom, qualité: (M.) Bonjean, Pierre.
      Nom, qualité: (M.) Leroux, Andre.
    - Tontine, constitution, emission 1759., 4 décembre 1761; MC/ET/VII/336
      Profession: avocat au parlement, directeur de la manufacture des plombs lamines, Paris
    - Tontine, constitution, emission 1759., 4 décembre 1761; MC/ET/VII/336
    - Tontine, constitution, emission 1759., 4 décembre 1761; MC/ET/VII/336
      Nom, qualité: (M.) Marcq, Joseph.
    - Rente, constitution., 4 décembre 1761; MC/ET/VII/336
    - Procuration rente publique, dépôt., 5 décembre 1761; MC/ET/VII/336
      Nom, qualité: (Mme ou Mlle) Frischhelt, Francoise.
      Nom, qualité: (M.) Arroy, Jean Louis.
      Profession: receveur de l'eveche, Strasbourg (Bas-Rhin).
    - Mariage., 6 décembre 1761; MC/ET/VII/336
      Nom, qualité: (M.) Hebert, Michel.
      Profession: négociant, Isigny-sur-Mer (Calvados).
      Nom, qualité: (M.) Hebert, Pierre.
      Nom, qualité: (Mme ou Mlle) Porche, Marguerite Nicole.
      Nom, qualité: (M.) Porche, Nicolas.
    - Apprentissage, métier boulanger., 7 décembre 1761; MC/ET/VII/336
      Nom, qualité: (M.) Raoult, Louis Nicolas.
      Nom, qualité: (M.) Escoffier, Jean Pierre.
    - Procuration acte, dépôt., 8 décembre 1761; MC/ET/VII/336
      Nom, qualité: (M.) Laborde, David Francois.
      Profession: fermier general prive, Parme (italie).
      Nom, qualité: (M.) Philippe Don (duc, Parme), Parme.
      Nom, qualité: (M.) Laborde, Guillaume.
      Profession: caissier de la compagnie des Indes, Paris
    - Rente sur le clergé, reconstitution, emission 1745., 9 décembre 1761; MC/ET/VII/336
      Nom, qualité: (M.) Despreaux, Andre.
    - Obligation., 9 décembre 1761; MC/ET/VII/336
      Profession: ministre plenipotentiaire de parme, Paris.
      Nom, qualité: (M.) Colin, Jacques.
      Profession: boucher (ancien marchand), Paris
    - Testament., 9 décembre 1761; MC/ET/VII/336
      Nom, qualité: (Mme ou Mlle) Henry, Marie Etiennette.
      Nom, qualité: (M.) Chapon Dit Remond, Guillaume.
    - Procuration rente publique, dépôt., 9 décembre 1761; MC/ET/VII/336
      Nom, qualité: (Mme ou Mlle) Bassereau, Marie Reine Charlotte.
      Profession: Lorient (Morbihan).
      Nom, qualité: (M.) Saint-Pierre de, Louis.
      Profession: ingenieur, Lorient (Morbihan).
    - Rente sur le clergé, quittance de rachat., 9 décembre 1761; MC/ET/VII/336
      Nom, qualité: (M.) Trochereau de La Berliere, Jacques Arnaud.
      Profession: ecrivain de la marine, Paris
    - Acte de baptême, dépôt., 10 décembre 1761; MC/ET/VII/336
    - Succession, renonciation., 10 décembre 1761; MC/ET/VII/336
      Nom, qualité: (M.) Pillee, Guillaume.
    - Succession, dépôt de pièces., 11 décembre 1761; MC/ET/VII/336
      Nom, qualité: (M.) Montigny de.
    - Mariage., 11 décembre 1761; MC/ET/VII/336
      Nom, qualité: (Mme ou Mlle) Milsan, Anne Pierrette.
      Nom, qualité: (M.) Milsan, Jean Francois.
    - Procuration rente publique, dépôt., 11 décembre 1761; MC/ET/VII/336
      Nom, qualité: (M.) Creuze, Pierre Michel.
      Profession: receveur general des fermes, Poitiers (Vienne).
    - Indemnité., 11 décembre 1761; MC/ET/VII/336
      Nom, qualité: (M.) Barbier, Jean Francois.
    - Inventaire après décès., 12 décembre 1761; MC/ET/VII/336
      Nom, qualité: (Mme ou Mlle) Maret, Rose.
      Nom, qualité: (M.) Ramond, Jean Jacques.
      Profession: payeur des gages de la cour des aides, Paris
    - Vente, terre labourable, Paris (Paris) Faubourg de Gloire., 13 décembre 1761; MC/ET/VII/336
      Profession: meunier, Paris, Moulin des Couronnes.
      Nom, qualité: (M.) Portemer, Antoine Sylvain.
      Profession: platrier (marchand), Paris
    - Succession, mainlevée., 14 décembre 1761; MC/ET/VII/336
      Nom, qualité: (Mme ou Mlle) Isore.
    - Traité, transport d'intérêts, hopitaux de l'armee du rhin., 15 décembre 1761; MC/ET/VII/336
      Nom, qualité: (M.) Prevost, Gabriel.
      Profession: trésorier general des ponts et chaussées, Paris.
    - Succession, renonciation., 15 décembre 1761; MC/ET/VII/336
    - Inventaire après décès., 15 décembre 1761; MC/ET/VII/336
      Nom, qualité: (Mme ou Mlle) Leclerc, Catherine.
      Profession: ouvriere en piqure de jupons, Paris.
      Nom, qualité: (M.) Chevalier, Jean (bourgeois, Paris), Paris.
    - Convention., 15 décembre 1761; MC/ET/VII/336
      Nom, qualité: (M.) Lebis, Antoine.
      Profession: boulanger (ancien), Paris.
      Nom, qualité: (Mme ou Mlle) Lebis, Suzanne.
      Relations: épouse de l'intervenant 2, fille de l'intervenant 1
    - Rente, transport., 15 décembre 1761; MC/ET/VII/336
      Nom, qualité: (M.) Bihet, Christophe (bourgeois, Paris), Paris
    - Obligation., 16 décembre 1761; MC/ET/VII/336
      Nom, qualité: (M.) Poncet de La Riviere, Mathias.
      Profession: eveque (ancien), Troyes (Aube).
    - Obligation., 16 décembre 1761; MC/ET/VII/336
      Nom, qualité: (M.) Miche de La Baume, Augustin Memmie.
    - Succession, transport de droits., 16 décembre 1761; MC/ET/VII/336
      Nom, qualité: (M.) Veillaume de Brienne, Simon.
      Profession: maitre de la poste, Haye (la) (hollande)
    - Procuration acte, dépôt., 16 décembre 1761; MC/ET/VII/336
      Nom, qualité: (M.) Poincelot, Charles.
      Profession: inspecteur general des domaines, Paris.
      Nom, qualité: (M.) Mallet, Louis.
    - Acte de mariage déposé, dépôt., 16 décembre 1761; MC/ET/VII/336
      Nom, qualité: (M.) Ringuier de Russilly, Jacques Ignace Joseph.
      Profession: Cambrai (Nord).
      Nom, qualité: (Mme ou Mlle) Desvignes, Marie Jeanne Henriette.
    - Rente, transport, aides et gabelles emission 1720., 17 décembre 1761; MC/ET/VII/336
      Nom, qualité: (M.) Lonchant, Antoine Joseph.
      Profession: Draveil (Essonne), Ermitage Notre-Dame.
      Nom, qualité: (M.) Bechet, Denis Joseph.
      Profession: officier du roi, Paris
    - Apprentissage, métier boulanger., 17 décembre 1761; MC/ET/VII/336
      Nom, qualité: (M.) Anglade, Pierre.
      Nom, qualité: (M.) Delamare, Denis.
    - Succession, quittance., 18 décembre 1761; MC/ET/VII/336
      Nom, qualité: (Mme ou Mlle) Poix de Pesigny, Marie Elisabeth.
      Profession: commissaire aux requetes du palais
    - Rente, constitution., 18 décembre 1761; MC/ET/VII/336
      Nom, qualité: (M.) Latour D'Auvergne de, Godefroy Charles Henri (prince, Turenne), Turenne.
      Profession: marechal de camp, Paris.
      Nom, qualité: (M.) Gary, Andre.
    - Inventaire après décès., 18 décembre 1761; MC/ET/VII/336
      Nom, qualité: (M.) Potier, Jean Baptiste (bourgeois, Paris), Paris.
    - Tontine, constitution, emission 1759., 18 décembre 1761; MC/ET/VII/336
      Nom, qualité: (M.) Rincent, Andre.
    - Tontine, constitution, emission 1759., 18 décembre 1761; MC/ET/VII/336
      Nom, qualité: (M.) Duhamel, Robert.
    - Renonciation, métier brossier., 19 décembre 1761; MC/ET/VII/336
      Nom, qualité: (M.) Mulard, Jacques Andre.
      Profession: brossier (maître), Paris
    - Succession, compte., 19 décembre 1761; MC/ET/VII/336
      Nom, qualité: (Mme ou Mlle) Durand, Marie Julienne.
      Nom, qualité: (M.) Henry Dit Saint-Pierre, Pierre.
    - Mariage., 20 décembre 1761; MC/ET/VII/336
      Profession: brodeur (ancien me), Paris.
      Nom, qualité: (Mme ou Mlle) Lecot, Madeleine Francoise.
      Nom, qualité: (M.) Chain, Jean Rene.
      Profession: brodeur, Paris
    - Rente de l'Hôtel de ville, transport, droit sur les cuirs emission 1760., 22 décembre 1761; MC/ET/VII/336
    - Succession, liquidation., 22 décembre 1761; MC/ET/VII/336
    - Rente de l'Hôtel de ville, quittance de rachat, droit sur les cuirs emission 1760., 22 décembre 1761; MC/ET/VII/336
    - Apprentissage, métier peintre doreur sur bois., 22 décembre 1761; MC/ET/VII/336
      Nom, qualité: (M.) Provin, Jean Pierre.
      Nom, qualité: (M.) Masson, Thomas.
      Profession: peintre doreur sur bois (maître), Paris
    - Apprentissage, métier boulanger., 24 décembre 1761; MC/ET/VII/336
      Nom, qualité: (M.) Bertrand, Henri Francois.
      Nom, qualité: (M.) Morier, Julien.
    - Rente, constitution., 26 décembre 1761; MC/ET/VII/336
      Profession: avocat au parlement, procureur au grand conseil, Paris.
      Nom, qualité: (Mme ou Mlle) Croville, Catherine Genevieve.
      Profession: Houdan (Yvelines)
    - Mariage., 26 décembre 1761; MC/ET/VII/336
      Nom, qualité: (M.) Lanson, Jean Louis.
      Nom, qualité: (M.) Lanson, Jean.
      Profession: chapellier (marchand), Lignieres (Cher).
      Nom, qualité: (Mme ou Mlle) Guillerault, Suzanne Madeleine.
      Nom, qualité: (M.) Guillerault, Michel.
    - Rente, quittance de rachat., 26 décembre 1761; MC/ET/VII/336
      Nom, qualité: (M.) Leclerc, Dominique.
      Profession: emailleur, Paris.
      Nom, qualité: (M.) Ricoeur, Philippe.
      Profession: orfevre, Paris.
      Profession: avocat au parlement, procureur au grand conseil, Paris
    - Rente, constitution., 27 décembre 1761; MC/ET/VII/336
      Nom, qualité: (M.) Morize, Pierre Toussaint.
      Profession: contrôleur de la marchandise de foin (jure), Paris.
      Nom, qualité: (M.) Betin, Louis (bourgeois, Paris), Paris
    - Compte., 28 décembre 1761; MC/ET/VII/336
      Profession: voiturier par terre (marchand), Paris.
      Nom, qualité: (M.) Bertrand, Francois.
      Profession: macon (maître), entrepreneur de batiments, Paris
    - Vente, ratification, maison., 29 décembre 1761; MC/ET/VII/336
      Nom, qualité: (M.) Boutoille, Pierre Antoine (bourgeois, Paris), Paris
    - Sommation., 29 décembre 1761; MC/ET/VII/336
      Nom, qualité: (Mme ou Mlle) Larochefoucault de Bayers de, Marie Louise.
      Nom, qualité: (M.) Leprudhomme de Fontenoy, Leopold Gabriel (comte, Fontenoy), Fontenoy
    - Bail, maison, Paris (Paris) rue Neuve., 30 décembre 1761; MC/ET/VII/336
      Nom, qualité: (M.) Fleuret, Jacques Pierre.
    - Vente, maison, Chantilly (Oise) Grande rue., 30 décembre 1761; MC/ET/VII/336
      Nom, qualité: (M.) Moreau, Denis.
      Profession: marchand de bois, entrepreneur de batiment, Chantilly (Oise).
      Nom, qualité: (M.) Gravant, Francois.
      Profession: inventeur des porcelaines de France, Sevres (Hauts-de-Seine)
    - Rente, constitution., 30 décembre 1761; MC/ET/VII/336
      Nom, qualité: (M.) Gogois, Louis.
      Profession: marchand de vin (ancien), Paris.
    - Apprentissage, métier boulanger., 31 décembre 1761; MC/ET/VII/336
      Nom, qualité: (M.) Decq, Charles Michel.
    - Apprentissage, métier boulanger., 31 décembre 1761; MC/ET/VII/336
      Nom, qualité: (M.) Goberdelet, Henri.
      Relations: frère de l'intervenant 2.
      Nom, qualité: (M.) Goberdelet, Simon Pierre.
    - Apprentissage, métier boulanger., 31 décembre 1761; MC/ET/VII/336
      Nom, qualité: (M.) Buteux, Georges.
      Nom, qualité: (M.) Dollee, Nicolas.
    - Succession, compte., 31 décembre 1761; MC/ET/VII/336
      Nom, qualité: (M.) Provin, Pierre.
    - Renonciation, maitrise de teinturier., 31 décembre 1761; MC/ET/VII/336
      Nom, qualité: (Mme ou Mlle) Caquet, Anne Louise.
      Profession: teinturier (maître), Paris
  - Minutes. 1762, janvier - 1762, février, janvier 1762 - février 1762; MC/ET/VII/337
  - Minutes. 1762, mars - 1762, avril, mars 1762 - avril 1762; MC/ET/VII/338
  - Minutes. 1762, mai - 1762, juin, mai 1762 - juin 1762; MC/ET/VII/339
  - Minutes. 1762, juillet - 1762, août, juillet 1762 - août 1762; MC/ET/VII/340
  - Minutes. 1762, septembre - 1762, octobre, septembre 1762 - octobre 1762; MC/ET/VII/341
  - Minutes. 1762, novembre - 1762, décembre, novembre 1762 - décembre 1762; MC/ET/VII/342
  - Minutes. 1763, janvier - 1763, mars, janvier 1763 - mars 1763; MC/ET/VII/343
  - Minutes. 1763, avril - 1763, mai, avril 1763 - mai 1763; MC/ET/VII/344
  - Minutes. 1763, juin - 1763, août, juin 1763 - août 1763; MC/ET/VII/345
  - Minutes. 1763, septembre - 1763, octobre, septembre 1763 - octobre 1763; MC/ET/VII/346
  - Minutes. 1763, novembre - 1763, décembre, novembre 1763 - décembre 1763; MC/ET/VII/347
  - Minutes. 1764, janvier - 1764, février, janvier 1764 - février 1764; MC/ET/VII/348
  - Minutes. 1764, mars - 1764, avril, mars 1764 - avril 1764; MC/ET/VII/349
  - Minutes. 1764, mai - 1764, juin, mai 1764 - juin 1764; MC/ET/VII/350
    - Testament de Marie de Vichy marquise Du Deffand., 5 mai 1764; MC/RS//527
      MC/ET/VII/350
      ou
      testament; Du Deffand, Marie (1697-1780); écrivain
  - Minutes. 1764, juillet - 1764, août, juillet 1764 - août 1764; MC/ET/VII/351
  - Minutes. 1764, septembre - 1764, octobre, septembre 1764 - octobre 1764; MC/ET/VII/352
  - Minutes. 1764, novembre - 1764, décembre, novembre 1764 - décembre 1764; MC/ET/VII/353
    - Vente par Madame la comtesse de NEUVILLE à Messieurs POYEN et BOUSCAREN des terres, seigneurie et marquisat de Sainte-Marie et habitation Saint-Louis, 6 décembre 1764; MC/ET/VII/353
      Actes signalés par Thierry Boudignon, v. 1990 (base de données migrée: voir contexte dans le Plan d’orientation général - Notaires de Paris, guides thématiques du Minutier).
      Date de création de la notice: 2004
  - Minutes. 1765, janvier - 1765, mars, janvier 1765 - mars 1765; MC/ET/VII/354
  - Minutes. 1765, avril - 1765, mai, avril 1765 - mai 1765; MC/ET/VII/355
  - Minutes. 1765, juin - 1765, juillet, juin 1765 - juillet 1765; MC/ET/VII/356
  - Minutes. 1765, août, août 1765; MC/ET/VII/357
  - Minutes. 1765, septembre, septembre 1765; MC/ET/VII/358
  - Minutes. 1765, octobre, octobre 1765; MC/ET/VII/359
  - Minutes. 1765, novembre, novembre 1765; MC/ET/VII/360
    - Obligation par Antoine Melain, (1) demeurant sur le lac Majeur en Lombardie, logé à Paris rue au Maire, envers Jean Canton, marchand, d'une somme de 150 livres remboursable à la Saint-Jean-Baptiste prochaine, pour vente de marchandises de tableaux à lui faite., 6 janvier 1624; MC/ET/VII/360
      Compléments de description: (1) Antoine Melain signe A.M., il ne sait pas écrire.
      Documents du Minutier central concernant les peintres, sculpteurs et graveurs au XVIIe siècle (1600-1650) [études I à X, 1955 actes], par Marie-Antoinette Fleury, tome I, Paris, S.E.V.P.E.N, 1969, p. 249 (instrument de recherche imprimé dématérialisé, certaines notices sont plus détaillées dans la version intégrale accessible en ligne par la rubrique 'Autres instruments de recherche', voir contexte dans le Plan d’orientation général - Notaires de Paris, guides thématiques du Minutier).
      Date de création de la notice: 2007
      Documents du Minutier central concernant les peintres, sculpteurs et graveurs au XVIIe siècle (1600-1650), par Marie-Antoinette Fleury, tome I, Paris, S.E.V.P.E.N, 1969, LXXXIV-974 p.
      obligation; Lombardie (Italie); Maire (rue au); Canton, Jean; Melain, Antoine; commerçant
  - Minutes. 1765, décembre, décembre 1765; MC/ET/VII/361
  - Minutes. 1766, janvier - 1766, février, janvier 1766 - février 1766; MC/ET/VII/362
  - Minutes. 1766, mars - 1766, avril, mars 1766 - avril 1766; MC/ET/VII/363
  - Minutes. 1766, mai - 1766, juin, mai 1766 - juin 1766; MC/ET/VII/364
  - Minutes. 1766, juillet, juillet 1766; MC/ET/VII/365
  - Minutes. 1766, août, août 1766; MC/ET/VII/366
  - Minutes. 1766, septembre - 1766, octobre, septembre 1766 - octobre 1766; MC/ET/VII/367
  - Minutes. 1766, novembre - 1766, décembre, novembre 1766 - décembre 1766; MC/ET/VII/368
  - Minutes. 1767, janvier - 1767, février, janvier 1767 - février 1767; MC/ET/VII/369
  - Minutes. 1767, mars - 1767, avril, mars 1767 - avril 1767; MC/ET/VII/370
  - Minutes. 1767, mai, mai 1767; MC/ET/VII/371
  - Minutes. 1767, juin - 1767, juillet, juin 1767 - juillet 1767; MC/ET/VII/372
  - Minutes. 1767, août - 1767, octobre, août 1767 - octobre 1767; MC/ET/VII/373
  - Minutes. 1767, novembre - 1767, décembre, novembre 1767 - décembre 1767; MC/ET/VII/374
  - Minutes. 1768, janvier - 1768, mars, janvier 1768 - mars 1768; MC/ET/VII/375
  - Minutes. 1768, avril - 1768, mai, avril 1768 - mai 1768; MC/ET/VII/376
  - Minutes. 1768, juin, juin 1768; MC/ET/VII/377
  - Minutes. 1768, juillet, juillet 1768; MC/ET/VII/378
  - Minutes. 1768, août - 1768, septembre, août 1768 - septembre 1768; MC/ET/VII/379
  - Minutes. 1768, octobre, octobre 1768; MC/ET/VII/380
  - Minutes. 1768, novembre - 1768, décembre, novembre 1768 - décembre 1768; MC/ET/VII/381
  - Minutes. 1769, janvier - 1769, février, janvier 1769 - février 1769; MC/ET/VII/382
  - Minutes. 1769, mars - 1769, avril, mars 1769 - avril 1769; MC/ET/VII/383
  - Minutes. 1769, mai, mai 1769; MC/ET/VII/384
  - Minutes. 1769, juin - 1769, juillet, juin 1769 - juillet 1769; MC/ET/VII/385
    - Dépôt de pièces concernant Jean Guillaume baron de Gravenbroch, ministre de Son Altesse électorale palatine., 6 juin 1769; MC/RS//263
      Dépôt de pièces: extrait mortuaire, deux notoriétés, procuration de Geneviève-Rachel Deschamps, veuve du baron, envers Nicolas Royer pour percevoir des arrérages de rentes.
      Cachets d'habitants de Manheim au bas de pièces concernant le baron de Grevenbrock.
      MC/ET/VII/385
      dépôt de pièces; Allemagne; Gravenbroch, Jean Guillaume de; Deschamps, Geneviève Rachel; Royer, Nicolas; ministre
  - Minutes. 1769, août - 1769, octobre, août 1769 - octobre 1769; MC/ET/VII/386
  - Minutes. 1769, novembre - 1769, décembre, novembre 1769 - décembre 1769; MC/ET/VII/387
  - Minutes. 1770, janvier - 1770, février, janvier 1770 - février 1770; MC/ET/VII/388
  - Minutes. 1770, mars - 1770, avril, mars 1770 - avril 1770; MC/ET/VII/389
  - Minutes. 1770, mai - 1770, juin, mai 1770 - juin 1770; MC/ET/VII/390
  - Minutes. 1770, juillet, juillet 1770; MC/ET/VII/391
  - Minutes. 1770, août, août 1770; MC/ET/VII/392
  - Minutes. 1770, septembre, septembre 1770; MC/ET/VII/393
  - Minutes. 1770, octobre, octobre 1770; MC/ET/VII/394
  - Minutes. 1770, novembre - 1770, décembre, novembre 1770 - décembre 1770; MC/ET/VII/395
  - Minutes. 1771, janvier - 1771, février, janvier 1771 - février 1771; MC/ET/VII/396
    - Testament de Marie de Vichy marquise Du Deffand., 13 février 1771; MC/RS//528
      MC/ET/VII/396
  - Minutes. 1771, mars - 1771, avril, mars 1771 - avril 1771; MC/ET/VII/397
  - Minutes. 1771, mai - 1771, juin, mai 1771 - juin 1771; MC/ET/VII/398
  - Minutes. 1771, juillet - 1771, août, juillet 1771 - août 1771; MC/ET/VII/399
  - Minutes. 1771, septembre - 1771, octobre, septembre 1771 - octobre 1771; MC/ET/VII/400
  - Minutes. 1771, novembre - 1771, décembre, novembre 1771 - décembre 1771; MC/ET/VII/401
  - Minutes. 1772, janvier - 1772, mars, janvier 1772 - mars 1772; MC/ET/VII/402
  - Minutes. 1772, avril - 1772, juin, avril 1772 - juin 1772; MC/ET/VII/403
  - Minutes. 1772, juillet - 1772, septembre, juillet 1772 - septembre 1772; MC/ET/VII/404
  - Minutes. 1772, octobre - 1772, décembre, octobre 1772 - décembre 1772; MC/ET/VII/405
  - Minutes. 1773, janvier - 1773, mars, janvier 1773 - mars 1773; MC/ET/VII/406
  - Minutes. 1773, avril - 1773, mai, avril 1773 - mai 1773; MC/ET/VII/407
    - CARRE (Henri) § Déclaration au terrier de Saint-Germain des Près par Guillaume Carré, en son nom et comme tuteur d'Henri et Plan Carré pour une maison, rue du Four, 18 mai 1666; MC/ET/VII/407
      déclaration; Carre, Henri
    - FORGE (Françoise de la) veuve de Germain Robert, marchand mercier de Paris dte hors et proche la porte Saint-Michel § Déclaration au terrier de Saint-Germain-des-Prés par Françoise de la FORGE, comme tutrice de ses enfants mineurs, pour une maison, rue et sur le fossé d'entre les portes Saint-Germain et Saint-Michel, 10 juin 1666; MC/ET/VII/407
      déclaration; Forge, Françoise de la
    - SIMFRAY (Pierre) maître paulmier dt rue de la Perle ép: + François Levesque § Déclaration au terrier de Saint-Germain des Pied par Pierre SIMFRAY en tour et comme tuteur de ses enfants, et par les autres héritiers de Jean Levesque, pour une maison, sur le fossé de la porte de Nesle, 7 juillet 1666; MC/ET/VII/407
      déclaration; Simfray, Pierre
    - BOURSIN (François) martre cuisinier dt rue des Deschargeurs, paroisse Saint-Germain-l'Auxerrois ep: Marguerite Boucher § Déclaration au tenier de Saint-Germain-des-Prés par François BOURSIN à cause de sa femme Marguerite boucher, et comme procureur de François BOUCHER veuve de François Bertin, sieur de Monfort, pour une maison à l'enseigne de la Pastorelle, rue du Four, 8 juillet 1666; MC/ET/VII/407
      déclaration; Boursin, François
    - BOUCHER (Marguerite) épouse de François Boursin, maître cuisinier demeurant rue des Déchargeurs § Déclaration au terrier de Saint-Germain-des-Prés par François Boursin, à cause de sa femme Marguerite BOUCHER et comme procureur de François Boucher, veuve de François Bertin, pour une maison, rue du Four, à l'enseigne de la Pastorelle, 8 juillet 1666; MC/ET/VII/407
      déclaration; Boucher, Marguerite
  - Minutes. 1773, juin - 1773, juillet, juin 1773 - juillet 1773; MC/ET/VII/408
  - Minutes. 1773, août - 1773, septembre, août 1773 - septembre 1773; MC/ET/VII/409
  - Minutes. 1773, octobre - 1773, décembre, octobre 1773 - décembre 1773; MC/ET/VII/410
  - Minutes. 1774, janvier - 1774, mars, janvier 1774 - mars 1774; MC/ET/VII/411
  - Minutes. 1774, avril - 1774, juin, avril 1774 - juin 1774; MC/ET/VII/412
  - Minutes. 1774, juillet - 1774, septembre, juillet 1774 - septembre 1774; MC/ET/VII/413
  - Minutes. 1774, octobre - 1774, décembre, octobre 1774 - décembre 1774; MC/ET/VII/414
  - Minutes. 1775, janvier - 1775, mars, janvier 1775 - mars 1775; MC/ET/VII/415
  - Minutes. 1775, avril - 1775, juin, avril 1775 - juin 1775; MC/ET/VII/416
    - Bail à l'ambassadeur de Sardaigne. Conventions pour une salle de festin., 30 mai 1775; MC/ET/VII/416
      Étrangers en France, Français à l'étranger et aux colonies, XVIe-XIXe siècle (env. 1.000 actes), par le personnel du Minutier,1950-2000 (fichier papier entièrement dématérialisé; voir contexte dans le Plan d’orientation général - Notaires de Paris, guides thématiques du Minutier).
      bail; Italie; ambassadeur
  - Minutes. 1775, juillet - 1775, septembre, juillet 1775 - septembre 1775; MC/ET/VII/417
    - Testament de Marie de Vichy marquise Du Deffand., 22 septembre 1775; MC/RS//529
      P.J.: deux feuilles de au brouillon pour préparer le testament et six billets fixant des rendez-vous adressés à maître Armet, notaire devant lequel est passé le testament.
      MC/ET/VII/417
  - Minutes. 1775, octobre - 1775, décembre, octobre 1775 - décembre 1775; MC/ET/VII/418
  - Minutes. 1776, janvier - 1776, mars, janvier 1776 - mars 1776; MC/ET/VII/419
  - Minutes. 1776, avril - 1776, juin, avril 1776 - juin 1776; MC/ET/VII/420
  - Minutes. 1776, juillet - 1776, septembre, juillet 1776 - septembre 1776; MC/ET/VII/421